臺灣高等法院臺中分院刑事判決
111年度上易字第165號
                                    111年度上易字第166號
上  訴  人  
即  被  告  林懷生



選任辯護人  林健群律師
            謝瓊萱律師
上  訴  人  
即  被  告  江芷麒  



上列上訴人因詐欺案件，不服臺灣臺中地方法院109年度易字第1
371號中華民國110年9月29日及同年12月29日第一審判決（起訴
案號：臺灣臺中地方檢察署109年度偵字第10133號），提起上訴
，本院判決如下：
    主  文
上訴駁回。
    事  實
一、丁○○與乙○○於民國103年12月13日結婚，於105年10月21日離
    婚，惟2人離婚後仍同居於臺中市○○區○○○○街00號6樓之1，
    丁○○原為職業軍人，於107年10月1日始退伍；緣乙○○前於10
    4年、105年間與丁○○之婚姻關係存續期間，在外積欠債務，
    而丁○○則積欠花旗銀行、安泰銀行等信用卡貸款及信用貸款
    ，2人均資力不佳且亟需金錢，適乙○○於106年5月間在臉書
    嬰幼兒用品社團認識甲○○，遂主動向甲○○佯稱：有管道拿到
    價格優惠之奶粉、尿布及濕紙巾云云，甲○○信以為真，自10
    6年6、7月間起，向乙○○訂購嬰兒用品，乙○○與丁○○初期均
    一同正常出貨以取信於甲○○，2人見甲○○已產生信任，竟共
    同基於意圖為自己不法所有之詐欺取財犯意聯絡，由乙○○於
    106年7月30日起接續對甲○○訛稱：可以代購低於市價之奶粉
    、尿布及濕紙巾等物，縱使用不完亦可以轉售獲利云云，致
    甲○○陷於錯誤，遂於如附表一所示之訂購時間與乙○○接洽訂
    購如附表一所示物品，並於如附表一所示匯款時間，轉帳如
    附表一所示之匯款金額至丁○○申設之臺灣土地銀行帳號0000
    00000000號帳戶（下稱土地銀行帳戶）；復自106年11月7日
    起，由乙○○向甲○○誆稱：參與買奶粉做愛心，亦即將購買的
    奶粉捐給基金會，基金會將依照捐助比例給與愛心回饋金云
    云，使甲○○陷於錯誤，遂於如附表二所示之對話時間與乙○○
    對話後，於如附表二所示匯款時間，匯入如附表二所示金額
    款項至丁○○上開土地銀行帳戶，而以上開方式共同向甲○○詐
    得新臺幣（下同）644萬1,200元。嗣因甲○○匯款後遲未收到
    商品，亦未取得愛心回饋金，經不斷催促詢問後，至107年9
    月22日始知乙○○已因案入監，且發現丁○○配合乙○○藉詞推託
    ，驚覺受騙，遂於108年7月16日對乙○○、丁○○提出本件告訴
    ，而循線查悉上情。
二、案經甲○○委任吳中和律師、彭冠寧律師訴由臺灣臺中地方
    檢察署檢察官偵查起訴。
    理  由
壹、證據能力部分：
一、按刑事訴訟法第158條之3規定：「證人、鑑定人依法應具結
    而未具結者，其證言或鑑定意見，不得作為證據」，此所謂
    「依法應具結而未具結者」，係指檢察官或法官依同法第17
    5條之規定，以證人身分傳喚被告以外之人到庭作證，或雖
    非以證人身分傳喚到庭，而於訊問調查過程中，轉換為證人
    身分為調查時，檢察官、法官應依同法第186條之規定命證
    人供前或供後具結，其陳述始符合第158條之3之規定，而有
    證據能力。若檢察官或法官非以證人身分（例如以告發人、
    告訴人、被害人或共犯、共同被告身分）傳喚到庭訊問時，
    其身分既非證人或鑑定人，即與前述「依法應具結」之要件
    不合，縱未命其具結，純屬檢察官或法官調查證據職權之適
    法行使，當無違法可言（最高法院98年度台上字第2646號判
    決意旨參照）。查本案檢察官於偵查中以被告身分訊問共同
    被告乙○○，雖未命其具結，因非證人，即與刑事訴訟法第15
    8條之3規定之「依法應具結」之要件不合，該未命具結，並
    無違法可言，應屬「被告以外之人於偵查中向檢察官所為之
    陳述」，且乙○○於偵查中以被告身分所為之供述，並無顯不
    可信之情形，應認具有證據能力。
二、次按被告以外之人於審判外之陳述雖不符刑事訴訟法第159
    條之1至第159條之4等4條之規定，而經當事人於審判程序同
    意作為證據，法院審酌該言詞陳述或書面陳述作成時之情況
    ，認為適當者，亦得為證據。當事人、代理人或辯護人於法
    院調查證據時，知有刑事訴訟法第159條第1項不得為證據之
    情形，而未於言詞辯論終結前聲明異議者，視為有前項之同
    意，刑事訴訟法第159條之5定有明文。該條立法意旨在於傳
    聞證據未經當事人之反對詰問予以核實，原則上先予排除。
    惟若當事人已放棄反對詰問權，於審判程序中表明同意該等
    傳聞證據可作為證據；或於言詞辯論終結前未聲明異議，基
    於尊重當事人對傳聞證據之處分權，暨證據資料愈豐富，愈
    有助於真實發見之理念，且強化言詞辯論主義，使訴訟程序
    得以順暢進行，上開傳聞證據亦均具有證據能力。經查，本
    件以下所引用被告以外之人於審判外之言詞或書面陳述，業
    經於審理期日踐行調查證據程序，檢察官、被告及其辯護人
    均已當庭表示無意見，且迄至言詞辯論終結前亦未聲明異議
    ，本院審酌該等言詞或書面陳述之製作及取得，並無證據顯
    示有何違背程序規定而欠缺適當性之情事，認以之為證據應
    屬適當，自均有證據能力。
三、又按除法律另有規定外，實施刑事訴訟程序之公務員因違背
    法定程序取得之證據，其有無證據能力之認定，應審酌人權
    保障及公共利益之均衡維護，刑事訴訟法第158條之4定有明
    文。查本件以下所引用之非供述證據，經本院於審理中提示
    並告以要旨而為調查時，檢察官、被告丁○○及其辯護人均未
    表示無證據能力，本院審酌該等證據作成及取得之程序均無
    違法之處，依上開規定之反面解釋，亦應認均有證據能力。
貳、實體部分：
一、上開犯罪事實，業據上訴人即被告（下稱被告）乙○○於原審
    審理中坦承不諱（見原審卷二第428頁）；訊據被告丁○○固
    坦承將上開土地銀行帳戶借予被告乙○○，惟矢口否認有何詐
    欺取財犯行，辯稱：被告乙○○與告訴人間的事情我都不了解
    ，直到107年9月22日告訴人稱貨物有問題，才知道被告乙○○
    與告訴人間的交易內容，卷內資料只能證明資金流向及客觀
    事實，但無法證明我與被告乙○○間有犯意聯絡及行為分擔，
    亦無任何證據證明我知情，且從對話紀錄內容可知我並未參
    與被告乙○○及告訴人間之討論或接訂單情形，也未見我有配
    合被告乙○○之話術使告訴人陷於錯誤之情形，不能只因我有
    幫忙送貨及告訴人將款項匯入我的帳戶，即認我有犯意聯絡
    及行為分擔，另因被告乙○○說錢放在另1個人那邊且馬上就
    可以假釋，要告訴人等一下，所以我接到告訴人電話才會依
    指示回答說被告乙○○去開刀休養，且被告乙○○確實有購買奶
    粉、尿布、濕紙巾，確有從事網拍，與告訴人間之糾紛僅是
    單純債務不履行云云。經查：
  ㈠告訴人確有於如附表一所示之時間向被告乙○○接洽、訂購如
    附表一所示之物品，嗣於如附表一所示之時間匯款如附表一
    所示之金額至被告丁○○之土地銀行帳戶，並於如附表二所示
    之時間，向被告乙○○表示欲認購愛心回饋金，而於如附表二
    所示之時間匯款如附表二所示之金額至被告丁○○之土地銀行
    帳戶，然告訴人除曾領回如附表二編號1所示之2萬元外，迄
    今並未收到如附表一所示之訂購商品及約定之愛心回饋金，
    且自106年9月6日起至107年9月3日止，合計有324萬9,650元
    自被告丁○○土地銀行帳戶轉入被告丁○○中華郵政股份有限公
    司帳號00000000000000號帳戶(下稱郵局帳戶)內用以支付生
    活開銷，另被告乙○○分別於106年9月1日、同年9月11日自被
    告丁○○上開土地銀行帳戶提領53萬元、45萬元之現金，其中
    106年9月1日提領之53萬元現金直接匯入唐毓汽車股份有限
    公司帳戶，用以購買車牌號碼000-0000號NISSAN TIDDA自用
    小客車1輛(下稱A車)，又於106年10月25日自被告丁○○上開
    土地銀行帳戶提領並匯款61萬元給案外人劉美利以清償借款
    ，被告丁○○則自上開土地銀行帳戶分別於106年9月27日、同
    年10月11日提領74萬元、100萬元之現金，其中106年10月11
    日提領之100萬元現金係直接匯入理想汽車有限公司帳戶，
    並於106年10月17日自上開土地銀行帳戶提領1,829,900元，
    加計被告乙○○於106年10月17日自被告丁○○上開郵局帳戶提
    領186萬元，用以購買價格為386萬元之車牌號碼000-0000號
    NISSAN GTR自用小客車1輛(下稱B車)，被告丁○○嗣於107年2
    月2日將B車以210萬元出售與他人，並以出售價金其中150萬
    元用以清償被告乙○○積欠案外人林○○之部分債務，另持餘款
    用以清償被告丁○○個人積欠花旗銀行信用卡貸款、安泰商業
    銀行信用貸款等債務約56萬元及支付被告丁○○與被告乙○○之
    生活開銷，並於108年6月28日將A車以20萬元出售，所得現
    金全數用於被告丁○○個人、家庭生活開銷；另被告丁○○曾分
    別於106年7月28日、106年8月7日、106年9月27日與被告乙○○一同至告訴人住處送貨並收取貨款；又被告乙○○於107年9
    月1日23時許為警逮捕，於107年9月2日入監執行後，告訴人
    曾撥打被告乙○○之行動電話，由被告丁○○接聽，被告丁○○向
    告訴人謊稱被告乙○○開刀住院等情，為被告丁○○所不否認，
    並經被告乙○○供承在卷，及證人郭○○於原審審理中之證述大
    致相符（以上見他卷第322至32至332、457至463頁、偵卷第
    163至166頁、原審卷卷二第30至66、129至138頁）；復有如
    附表一至二所示之對話紀錄及匯款紀錄、渣打銀行存摺交易
    明細翻拍照片1張、臺灣土地銀行南屯分行108年9月23日南
    屯字第1080000751號函檢附被告丁○○上開土地銀行帳戶之開
    戶資料及交易往來明細、中華郵政股份有限公司108年12月2
    6日儲字第1080913091號函及檢附被告丁○○之中華郵政帳號0
    0000000000000號帳戶客戶基本資料、歷史交易清單、臺灣
    土地銀行南屯分行109年1月31日南屯字第1090000260號函檢
    送被告丁○○前述土地銀行帳戶自106年9月1日至106年10月25
    日大額提領、轉帳紀錄（含取款憑條、匯款申請書）、被告
    丁○○安泰商業銀行信用貸款清償證明書、被告乙○○與債權人
    林○○和解書、中華郵政股份有限公司109年2月21日儲字第10
    90040070號函覆被告丁○○上開郵局帳戶106年10月17日、10
    月20日提款單及單筆提領50萬元以上登記簿、交通部公路總
    局臺中區監理所豐原監理站109年3月31日中監豐站字第1090
    078103號函檢附車號000-0000號汽車異動過戶登記書、交通
    部公路總局臺中區監理所109年3月31日中監車字第10900766
    04號函檢附車號000-0000號、000-0000號汽車過戶登記書、
    異動歷史查詢資料、被告乙○○逮捕通知書、執行指揮書、告
    訴人與被告丁○○間通訊軟體Messenger及LINE對話紀錄、告
    訴人與被告乙○○間通訊軟體LINE對話紀錄、衛生福利部中央
    健康保險署108年11月8日健保中字第1084042622號函及檢附
    被告門、住診申報紀錄、被告2人之106年度至107年度稅務
    電子閘門財產所得調件明細表在卷可稽(見原審卷卷二第79
    頁、他卷第99、111、137、173、237至283、302至309、337
    至381、409、387至400、429至445、465、467、481至486、
    577、585頁、偵卷第71至77、81至88、93至95、97、109至1
    17頁），是該部分事實應堪認定。
  ㈡又證人即告訴人甲○○於偵查及原審審理中證述：我與乙○○自1
    06年5月開始交易，但從106年8月25日那筆匯款後，乙○○就
    一直拖延出貨，用各種理由推托，如附表一所示匯款訂購之
    商品都沒有出貨，之後乙○○又稱訂購奶粉可獲取愛心回饋金
    ，但我陸續匯入如附表二所示款項至乙○○指定之帳戶，只有
    107年2月6日拿到2萬元等語明確(見他卷第323至325頁、原
    審卷二第31、34至37頁)，觀諸卷附證人甲○○與被告乙○○間
    通訊軟體Messenger、LINE對話紀錄(見他卷第113至119、12
    3、127至133、135至173、195至205、215至233頁)，足證被
    告乙○○確實自106年10月起即以貨運的問題、廠商年底業績
    績效問題、目前無現貨要等出貨等理由拖延出貨或退款，另
    以愛心回饋金因過年關係需延後支付、錢已進被告丁○○戶頭
    但提款卡及存摺在被告丁○○身上或因被告丁○○留守而無法提
    領等藉口延宕，並於107年5月26日起多次稱病、又於107年8
    月14日表示因精神不濟導致意外摔傷昏迷住院，受有腰傷需
    開刀，無時間處理退款或愛心回饋金事宜等情；而被告乙○○
    於偵查中供稱：我在與告訴人之對話中稱在高雄急診是騙告
    訴人的等語(見他卷第327頁)，且依卷附衛生福利部中央健
    康保險署108年11月8日健保中字第1084042622號函檢附被告
    乙○○門、住診申報紀錄(見他卷第305至309頁)，被告乙○○自
    107年4月3日至同年11月26日止均無就醫、就診紀錄，倘被
    告乙○○有正常供貨來源及如期履約之真意，面對告訴人之詢
    問、催促，何須不斷設詞搪塞？參以被告乙○○始終未能提出
    向上游訂貨之訂單、到貨或退貨通知、付款單據或明細，亦
    無法提出「AMY王雅薇」或「胖媽」之真實姓名、年籍及連
    絡資訊，亦無法提供愛心回饋金之「媽媽組合的奶粉團」組
    織名稱及所在地（見他卷第325頁），無論是「AMY王雅薇」
    、「胖媽」，均係真實姓名年籍不詳、僅有綽號之人，而所
    謂愛心回饋金之組織亦付之闕如，顯無從查證，足認被告乙○○所稱與「AMY王雅薇」、「胖媽」、「媽媽組合的奶粉團
    」間之交易情形純屬杜撰，難認確有上游廠商「AMY王雅薇
    」、「胖媽」或「媽媽組合奶粉團」之存在。至被告乙○○雖
    曾提出寶齡嬰童用品社客戶購買紀錄1份(見原審卷卷一第26
    1至315頁)據以主張其有至寶齡嬰童用品社購買與本案有關
    之奶粉、尿布、溼紙巾等商品，然細繹前揭購買紀錄，被告
    乙○○於寶齡嬰童用品社購買之奶粉等商品之實際價格，遠逾
    販售與告訴人同款商品之售價，例如「雀巢HA1水解嬰兒奶
    粉」，被告乙○○購買之價格為1罐699元，然其販售予告訴人
    之價格為1罐594.44元(214,000÷360罐=594.44，4捨5入至小
    數點第2位)，「雪印金強子嬰兒奶粉」，被告乙○○購買之價
    格為1罐690元，然販售予告訴人之價格為1罐470元，此有被
    告乙○○與告訴人間對話紀錄在卷可考(見他卷第103頁右圖、
    左圖)，顯然無法支應其於本案販售予告訴人之商品價格，
    益見被告乙○○實無管道取得如附表一所示商品之優惠價，而
    僅係先向寶齡嬰童用品社等專賣店購得少量商品後出貨予告
    訴人，及先給付如附表二編號1所示之2萬元愛心回饋金方式
    ，用以取信於告訴人，況告訴人確因聽信被告乙○○所為商品
    促銷可大量訂購賺價差及高額獲利愛金回饋金之說詞，匯入
    如附表一及如附表二所示金額款項至被告上開土地銀行帳戶
    ，惟被告乙○○非但未將該等資金用以購買告訴人所訂商品或
    投入其所稱有提供愛心回饋金之組織，反與被告丁○○共同用
    以支付生活開銷、購車、清償個人債務或貸款，顯見被告乙○○自始即無履約之能力及真意，其確有詐欺取財之犯意及犯
    行，至為灼然。
  ㈢被告丁○○雖以前揭情詞為辯；惟被告既自稱將上開土地銀行
    帳戶借供被告乙○○經營網拍，且曾因與被告乙○○一起送貨及
    收貨款而與告訴人見面(見他卷第328頁)，當知告訴人係被
    告乙○○經營網拍之客戶，觀諸卷附被告上開土地銀行帳戶10
    6年8月至107年8月之交易明細，顯見該帳戶之大筆收入全數
    來自於告訴人匯入款項，而被告丁○○與乙○○同居共財且係該
    帳戶之申設人，對於其上開土地銀行帳戶內之存款係告訴人
    因與被告乙○○交易所匯入交付乙節，自難諉稱不知；且依卷
    附被告丁○○、乙○○之106年度至107年度稅務電子閘門財產所
    得調件明細表（見偵卷第75至77、85至87頁），顯示被告乙○○名下並無任何財產及收入，被告丁○○106、107年度之所得
    各為820,854元、689,481元，收入不豐，此應均為被告丁○○
    清楚知曉，惟被告丁○○明知前情，竟仍自行或任由被告乙○○
    將其土地銀行帳戶內之存款轉入被告丁○○郵局帳戶或提領挪
    作他用，且被告丁○○自承該等款項係用以購車、支付生活開
    銷、清償被告乙○○所欠債務及繳納被告丁○○個人銀行貸款(
    見他卷第329、461至462頁、偵卷第163至164頁)，足徵被告
    丁○○未曾親自處理或見被告乙○○以該等款項為告訴人處理訂
    購商品或愛心回饋金事宜，對被告丁○○而言，其顯然清楚知
    悉自己與被告乙○○共同私自花用告訴人交付款項之情形，其
    對於告訴人所受之損害顯然難辭其責，自不能以本件是被告
    乙○○與告訴人交易接洽等理由而藉詞卸責。
  ㈣按共同實施犯罪行為，在合同意思範圍內，相互利用他人之
    行為，以達其犯罪之目的，原不必每一階段均參與，祇須分
    擔犯罪行為之一部，即應對於全部所發生之結果共同負責；
    又共同正犯之意思聯絡，不限於事前有所協定，於行為當時
    ，基於相互之認識，以共同犯罪之意思參與者，亦無礙於共
    同正犯之成立。倘犯罪結果係因共犯之合同行為所致者，無
    論出於何人所為，在共犯間均應同負全部之責，並無分別何
    部分為孰人實行之必要（最高法院92年度台上字第6265號、
    95年度台上字第3489號、第3739號判決意旨可資參照），是
    以行為人參與構成要件行為之實施，並不以參與構成犯罪事
    實之全部或始終參與為必要，即使僅參與構成犯罪事實之一
    部分，或僅參與某一階段之行為，亦足以成立共同正犯。本
    件被告丁○○不僅提供上開土地銀行帳戶與被告乙○○供告訴人
    匯款，尚曾與被告乙○○一起送貨及收貨款，復與被告乙○○一
    同花用告訴人匯入其土地銀行帳戶內之款項，甚至配合被告
    乙○○而以不實之事項對告訴人欺瞞推拖，被告丁○○雖未參與
    詐欺取財行為之全程犯罪階段，然其顯係以自己犯罪之意思
    而提供帳戶供告訴人匯入受騙款項並參與部分行為，以達成
    詐取財物之犯罪目的，被告丁○○自應就全部發生之結果共同
    負責。
  ㈤至被告雖聲請傳訊證人即被告之姐丙○○到庭具結作證，惟依
    證人丙○○於本院審理中之證詞（見本院卷第204至206頁），
    僅能證明證人丙○○曾與被告丁○○一同前往被告乙○○服刑之監
    獄接見，難憑此作為有利於被告丁○○之認定；另被告丁○○雖
    請求再傳訊被告乙○○到庭作證，以證明被告丁○○是否有本案
    之犯行，惟被告乙○○經本院傳拘均無法到庭，且被告丁○○確
    有上開共同詐欺之犯行，已如前述，自無再傳訊之必要，附
    此敘明。
　㈥綜上所述，被告丁○○上開所辯，顯係事後卸責之詞，顯無足
    採；另被告乙○○於原審審理中任意性之自白與上開事實相符
    ，應堪採信。本案事證明確，被告2人上開犯行均堪認定，
    應予依法論科。
二、論罪科刑：
  ㈠核被告2人所為，係犯刑法第339條第1項之詐欺取財罪。
　㈡被告2人就上開犯行間，有犯意聯絡及行為分擔，為共同正犯
    。
  ㈢按所謂接續犯之包括一罪，係指數行為於同時同地或密切接
    近之時、地實施，侵害同一法益，各行為之獨立性極為薄弱
    ，依一般社會健全概念，在時間差距上，難以強行分開，在
    刑法評價上，以視為數個舉動之接續施行，合為包括之一行
    為予以評價，較為合理，則屬接續犯，而為包括之一罪（最
    高法院86年台上字第3295號判決意旨參照）。被告2人所為
    如附表一編號2、5、7、8及附表二所示犯行，各係基於單一
    犯意，侵害同一告訴人之財產法益，且各係於密切接近之時
    間以同一詐騙理由使告訴人接續匯款，依前所述，應各論以
    接續犯之包括一罪。
  ㈣被告2人所犯如附表一所示8次詐欺取財犯行及如附表二所示1
    次詐欺取財犯行，雖係對同一告訴人為之，然係屬不同時間
    ，分別以不同理由實施詐欺行為，應認犯意各別，行為互殊
    ，應予分論併罰，起訴意旨認屬接續犯，容有誤會。
　㈤再按刑法第59條之酌量減輕其刑，必於犯罪之情狀可憫恕時
    ，始得為之，至於情節輕微，僅可為法定刑內從輕科刑之標
    準，不得據為酌量減輕其刑之理由；本條之酌量減輕其刑，
    必須犯罪另有特殊之原因與環境等，在客觀上足以引起一般
    之同情，認為即予宣告法定最低度刑期尤嫌過重者，始有其
    適用，至於被告犯罪之動機、主觀惡性、情節是否輕微等，
    僅屬得於法定刑內審酌量刑之標準，不得據為酌量減輕其刑
    之理由（最高法院100年度台上字第3336號判決可資參照）
    。本件被告乙○○所犯詐欺犯行多達9次，且前有多次詐欺前
    科，參酌其詐欺之手法，犯罪所得予以朋分花用，對被害人
    所造成之損害甚大，其犯行難謂足以引起客觀上普遍之同情
    ，是被告乙○○上訴請依刑法第59條之規定予以酌量減輕其刑
    云云，自無足採。　
三、原審審理結果認被告罪證明確，適用刑法第339第1項前段、
    第28條、第38條之1第1項前段、第3項、第51條第5款、刑法
    施行法第1條之1第1項等規定，並審酌被告2人正值壯年，不
    思循正常管道獲取所需，竟共同以詐術使告訴人交付財物，
    致他人受有財產上損害，行為實不可取，兼衡其2人素行、
    犯罪動機、目的、手段，及其自述之教育程度、家庭經濟狀
    況（見原審卷二第275、430頁），並考量被告丁○○犯後否認
    犯行、被告乙○○於原審坦承犯行，且其2人迄未與告訴人和
    解或賠償損害等一切情狀，分別量處如附表三所示之刑，並
    分別定應執行之刑如原判決所示。另說明沒收部分：㈠按犯
    罪所得，屬於犯罪行為人者，沒收之。但有特別規定者，依
    其規定；前二項之沒收，於全部或一部不能沒收或不宜執行
    沒收時，追徵其價額；犯罪所得已實際合法發還被害人者，
    不予宣告沒收或追徵，刑法第38條之1第1項前段、第3項、
    第5項分別定有明文。另按共同正犯犯罪所得之沒收、追徵
    ，應就各人所分得之數為之。所謂各人「所分得」之數，係
    指各人「對犯罪所得有事實上之處分權限」而言。因此，若
    共同正犯各成員內部間，對於犯罪所得分配明確時，應依各
    人實際所得宣告沒收；若共同正犯對於犯罪所得，其個人確
    無所得或無處分權限，且與其他成員亦無事實上之共同處分
    權限者，自不予諭知沒收；然若共同正犯對於犯罪所得享有
    共同處分權限時，僅因彼此間尚未分配或分配狀況未臻具體
    、明確，參照民法第271條「數人負同一債務，而其給付可
    分者，除法律另有規定或契約另有訂定外，應各平均分擔之
    」，民事訴訟法第85條第1項前段「共同訴訟人，按其人數
    ，平均分擔訴訟費用」等規定之法理，應平均分擔（最高法
    院107年度台上字第2989號判決意旨參照）。另按沒收新制
    係參考外國立法例，為契合沒收之法律本質，認沒收為刑法
    所定刑罰及保安處分以外之法律效果，具有獨立性，而非刑
    罰（從刑），已明定沒收為獨立之法律效果，在修正刑法第
    五章之一以專章規範，故判決主文內諭知沒收，已毋庸於各
    罪項下分別宣告沒收，亦可另立一項合併為相關沒收宣告之
    諭知，使判決主文更簡明易懂（最高法院106年度台上字第3
    86號刑事判決參照）。㈡查本案告訴人受騙匯款至被告丁○○
    所有土地銀行帳戶之款項共計為6,441,200元，為被告丁○○
    所不爭執(見原審卷二第274頁)，因被告丁○○、乙○○就本案
    犯罪所得之分配狀況並非具體明確，難以區別2人實際分受
    之數額，依前揭判決意旨，自應由其2人平均分擔，故認被
    告2人本案犯罪所得分別為3,220,600元，而前揭犯罪所得並
    未扣案，亦未實際合法發還被害人，自應依刑法第38條之1
    第1項前段、第3項規定宣告沒收，於全部或一部不能沒收或
    不宜執行沒收時，追徵其價額。又為使本案沒收之諭知更加
    明確而易於辨明，不致因強行拆解整體犯罪所得於各項主刑
    之後，反而滋生過度細分、難期精確但毫無實益之結果，參
    諸前揭說明，爰於主刑諭知之外，就被告2人犯罪所得部分
    獨立列出，而為相關沒收宣告之諭知等情，核其認事、用法
    、量刑均無不當。
四、被告丁○○上訴意旨猶執前詞，否認犯罪，其上訴無理由。另
    被告乙○○上訴之意旨謂：⑴附表一、二之犯行應論以接續犯
    之包括一罪；⑵請求依刑法第59條酌減其刑，且原審量刑過
    重云云。惟查：⑴被告2人所犯如附表一所示8次詐欺取財犯
    行及如附表二所示1次詐欺取財犯行，雖係對同一告訴人為
    之，然係屬不同時間，分別以不同理由實施詐欺行為，犯意
    各別，行為互殊，應予分論併罰，已如前述，是被告乙○○該
    部分上訴無理由。⑵又本件無適用刑法第59條規定予以酌減
    之必要，已如前述；另按量刑之輕重係屬事實審法院得依職
    權自由裁量之事項，茍已斟酌刑法第57條各款所列情狀而未
    逾法定刑度，即不得遽指為違法（最高法院72年度台上字第
    6696號、75年度台上字第7033號判例可資參照）。又在同一
    犯罪事實與情節，如別無其他加重或減輕之原因，下級審法
    院量定之刑，亦無過重或失輕之不當情形，則上級審法院對
    下級審法院之職權行使，原則上應予尊重（最高法院85年度
    台上字第2446號判決亦可參照）。本件原審判決已依刑法第
    57條之規定審酌被告2人上開一切情狀而量處上述罪刑，核
    其認事用法並無不當，所處之刑符合「罰當其罪」之原則，
    並無輕重失衡之情形，被告乙○○上訴認應依刑法第59條規定
    減輕其刑及認原判決所量處之刑度過重，其上訴為無理由，
    應予駁回。
五、被告乙○○經合法傳喚，無正當理由不到庭，依刑事訴訟法第
    371條規定，得不待其陳述，逕行一造辯論而為判決。
據上論斷，應依刑事訴訟法第371條、第368條，判決如主文。　
本案經檢察官陳文一提起公訴，檢察官戊○○到庭執行職務。
中　　華　　民　　國　　111 　年　　5 　　月　　3 　　日
             刑事第五庭   審判長法　官  鄭  永  玉
    　　　　　　　　　　　　　　法　官  周  莉  菁
  　　　　　　　　　　　　　　　法　官  卓  進  仕
以上正本證明與原本無異。     
不得上訴。
                                書記官  廖  家  莉
　　　　　　　　　　　　　　　　
中　　華　　民　　國　　111 　年　　5 　　月　　3 　　日

附錄本案論罪科刑法條：
刑法第339條第1項（普通詐欺罪）
意圖為自己或第三人不法之所有，以詐術使人將本人或第三人之
物交付者，處5年以下有期徒刑、拘役或科或併科50萬元以下罰
金。
附表一
編號 訂購（或接洽）時間 訂購物品 匯款或轉帳時間 匯款金額（新臺幣） 1 106.08.25（他卷第79頁中欄、第103至105頁左圖） 雀巢水解1號奶粉30箱214,000元（他卷第103頁右圖）  106.08.25 364,000元（他卷第19頁、第253頁）【其中15萬元部分為實際有收到訂購之雀巢、雪印奶粉、濕紙巾等商品而補付之貨款（見原審卷二第48至49頁、第58至59頁）】 2  106.08.27至106.08.31（他卷第79頁中欄、第105頁右圖至107頁右圖） 雀巢水解1號奶粉157箱（117箱805,000元，他卷第105頁左圖，40箱275,000元，他卷第107頁右圖） 106.09.01 200,000元（他卷第21頁、第255頁）    106.09.05 880,000元（他卷第13頁、第21頁、第255頁） 3 106.09.17（他卷第81頁右欄、第109頁中圖） S26奶粉40箱 (他卷第109頁） 106.09.19 323,400元（他卷第23頁、257頁） 4 106.09.29（他卷第81頁右欄、第113頁左圖） 雀巢水解3號奶粉135箱(他卷第113頁左圖) 106.09.29 800,000元（他卷第25頁、259頁） 5  106.10.17到106.10.18（他卷第83頁中欄、第115至117頁） 雀巢水解1號奶粉500箱（他卷第115頁、第117頁右圖） 106.10.17 700,000元（他卷第27頁、第261頁）    106.10.17 500,000元（他卷第27頁、第261頁）    106.10.18 227,000元（他卷第27頁、第261頁） 6 106.10.19（他卷第83頁中欄、第119頁左圖，告訴人紅字註記） 啟賦奶粉100箱(他卷第119頁左圖) 106.10.20 1,250,000元（他卷第27頁、第261頁） 7  106.12.27（他卷第87頁左欄、第133頁） 藍好奇尿布150箱(他卷第133頁中圖) 106.12.27 100,000元（他卷第31頁、第271頁）    106.12.29 19,500元（他卷第31頁、第271頁） 8 107.08.09（他卷第93頁左欄、第169頁中圖） 羊奶粉300箱訂金（他卷第169頁中圖) 107.08.09 50,000元（他卷第33頁、第281頁）    107.08.10 100,000元（他卷第33頁、第281頁） 合計總金額    5,513,900元（扣除編號1之150,000元後為5,363,900元） 
附表二：愛心回饋金
編號 告訴人白與被告江對話時間 匯款或轉帳日期 匯款金額（新臺幣） 1 106.11.07至107.01.02（他卷第175頁左欄、第185至191頁、第189頁中圖） 107.01.02 99,000元（他卷第37頁、第271頁）  107.02.01至107.02.06（他卷第175頁右欄、第195頁右圖） 107.02.06 -20,000元（被告乙○○支付之款項，原審卷卷二第64至66頁、第79頁） 2 107.01.11（他卷第175頁左欄、第193頁左圖、中圖） 107.01.12 99,000元（他卷第39頁、第273頁） 3 107.01.21（他卷第175頁左欄、第193右圖） 107.01.22 297,000元（他卷第41頁、第275頁） 4 107.02.10至107.02.12（他卷第177頁左欄、第197頁中圖、右圖） 107.02.12 200,000元（他卷第43頁、第275頁） 5 107.02.23至107.03.22（他卷第179頁左欄、第199至207頁) 107.03.23 100,000元（他卷第45頁、第277頁） 6 107.04.19至107.04.21（他卷第181頁左欄、第209至215頁） 107.04.21 102,300元（他卷第47頁、第277頁） 7 107.05.17至107.05.18（他卷第183頁左欄、第219至223頁） 107.05.18 200,000元（他卷第49頁、第279頁） 合計總金額   1,077,300元 
附表三
編號 犯罪事實 罪名、宣告刑  1 如附表一編號1 丁○○共同犯詐欺取財罪，處有期徒刑柒月。 乙○○共同犯詐欺取財罪，處有期徒刑捌月。  2 如附表一編號2 丁○○共同犯詐欺取財罪，處有期徒刑壹年。 乙○○共同犯詐欺取財罪，處有期徒刑壹年壹月。  3 如附表一編號3 丁○○共同犯詐欺取財罪，處有期徒刑捌月。 乙○○共同犯詐欺取財罪，處有期徒刑玖月。  4 如附表一編號4 丁○○共同犯詐欺取財罪，處有期徒刑拾月。 乙○○共同犯詐欺取財罪，處有期徒刑拾壹月。  5 如附表一編號5 丁○○共同犯詐欺取財罪，處有期徒刑壹年貳月。 乙○○共同犯詐欺取財罪，處有期徒刑壹年參月。  6 如附表一編號6 丁○○共同犯詐欺取財罪，處有期徒刑壹年壹月。 乙○○共同犯詐欺取財罪，處有期徒刑壹年貳月。  7 如附表一編號7 丁○○共同犯詐欺取財罪，處有期徒刑柒月。 乙○○共同犯詐欺取財罪，處有期徒刑捌月。  8 如附表一編號8 丁○○共同犯詐欺取財罪，處有期徒刑柒月。 乙○○共同犯詐欺取財罪，處有期徒刑捌月。  9 如附表二 丁○○共同犯詐欺取財罪，處有期徒刑壹年。 乙○○共同犯詐欺取財罪，處有期徒刑壹年壹月。